臺灣彰化地方法院刑事附帶民事判決
110年度附民字第256號
原      告  林佩君
被      告  余思嫻
上列被告因幫助洗錢案件（本院109年度金訴字第118號），經原
告提起附帶民事訴訟，本院於民國110年11月23日言詞辯論終結
，判決如下︰
    主      文
被告應給付原告新台幣29,000元，及自民國110年10月20日起至
清償日止，按年息百分之5計算之利息。
本判決得假執行。
    事實及理由
一、原告主張：被告提供其所有之中國信託商業銀行帳戶予詐騙
    集團，致原告受詐騙集團詐騙而將款項匯入被告之上開帳戶
    內，受有新臺幣（下同）29,000元之損害，爰依侵權行為損
    害賠償之法律關係，請求被告負損害賠償責任，並聲明：被
    告應給付原告29,000元，即自其訴狀繕本送達翌日起至清償
    日止，按年息5％計算之利息。
二、被告則以：我不承認有盜領，也不用賠償原告等語，資為抗
    辯，並聲明：原告之訴駁回。
三、按附帶民事訴訟之判決，應以刑事訴訟判決所認定之事實為
    據，刑事訴訟法第500條前段定有明文。查原告主張之事實
    ，業經本院以109年度金訴字第118號刑事判決，依洗錢防制
    法第14條、刑法第30條第1項、刑法第339條第1項、第30條
    第1項之幫助洗錢罪，判處被告有期徒刑4月，併科罰金5萬
    元在案，是原告主張被告有侵權行為事實，自屬有據。
四、因故意或過失不法侵害他人權利者，負損害賠償責任。故意
    以背於善良風俗之方法，加損害於他人者亦同。數人共同不
    法侵害他人之權利者，連帶負損害賠償責任；造意人及幫助
    人視為共同行為人，民法第184條第1項、同法第185條定有
    明文。查原告確因被告將其所有之上開金融帳戶之存摺資料
    及金融卡，交付予他人使用，使原告遭詐騙受有29,000元之
    財產上損害，雖無證據證明係被告對原告等實施詐騙行為，
    然被告既有對詐騙原告等之行為施以助力，依民法第185條
    第2項規定，被告亦應視為共同行為人，而與實施詐騙行為
    之人依民法第185條第1項規定，對原告所受損害連帶負損害
    賠償責任。至被告是否實際上獲取金錢，並不影響被告係共
    同侵權行為人之事實，是被告上開所辯均不影響其應負之侵
    權行為責任。
五、從而，原告依侵權行為損害賠償之法律關係，請求被告給付
    29,000元，及自起訴狀繕本送達被告翌日即110年10月20日
    起至清償日止，按年息百分之5計算之利息，為有理由，應
    予准許。
六、本判決所命給付之金額並未逾50萬元，依民事訴訟法第389
    條第1項第5款規定，應依職權宣告假執行。
中　　華　　民　　國　　110 　年　　12　　月　　14　　日
                  刑事第二庭   審判長法官  葉明松
                               法      官  陳薏伩
                               法      官  陳怡潔
以上正本證明與原本無異。
對於本判決如不服非對刑事判決上訴時不得上訴並應於送達後20
日內向本院提出上訴狀（均須按他造當事人之人數附繕本）「切
勿逕送上級法院」。
中　　華　　民　　國　　110 　年　　12　　月　　14　　日
                               書  記  官  顧嘉文